最　高　行　政　法　院　裁　定
　　　　　　　　　　　　　　　　　　 96年度裁字第02592號
上　訴　人　躍鑫金屬有限公司
代　表　人　甲○○○
訴訟代理人　黃忠律師
被 上訴 人　財政部臺灣省北區國稅局
代　表　人　陳文宗
上列當事人間因營利事業所得稅事件，上訴人對於中華民國95年
7月3日臺北高等行政法院94年度訴字第3482號判決，提起上訴，
本院裁定如下：
　　主  文
上訴駁回。
上訴審訴訟費用由上訴人負擔。
　　理  由
一、按對於高等行政法院判決之上訴，非以其違背法令為理由，
    不得為之，行政訴訟法第242條定有明文。依同法第243條第
    1項規定，判決不適用法規或適用不當者，為違背法令；而
    判決有同條第2項所列各款情形之一者，為當然違背法令。
    是當事人對於高等行政法院判決上訴，如依行政訴訟法第24
    3條第1項規定，以高等行政法院判決有不適用法規或適用不
    當為理由時，其上訴狀或理由書應有具體之指摘，並揭示該
    法規之條項或其內容；若係成文法以外之法則，應揭示該法
    則之旨趣；倘為司法院解釋或本院之判例，則應揭示該判解
    之字號或其內容。如以行政訴訟法第243條第2項所列各款情
    形為理由時，其上訴狀或理由書應揭示合於該條項各款之事
    實。上訴狀或理由書如未依此項方法表明，或其所表明者與
    上開法條規定不合時，即難認為已對高等行政法院判決之違
    背法令有具體之指摘，其上訴自難認為合法。
二、本件上訴人對於臺北高等行政法院民國（以下同）94年度訴
    字第3482號判決（以下簡稱原判決）上訴，雖係以：上訴人
    之代表人前向臺灣板橋地方法院聲報上訴人清算完結，既經
    該院以93年7月20日板院通民秋93年度司字第204號函准予備
    查在案，則在稽徵機關洽請該院依非訟事件法第23條第1項
    規定，撤銷前對上訴人清算完結准予備查函，令上訴人重為
    清算完結前，被上訴人及原審自不得任意指摘上訴人之清算
    因未實質上完結，而未合法清算完結，是原判決不適用最高
    法院81年度第2次民事庭會議決議、財政部67年1月25日台財
    稅第30525號、79年10月27日台財稅第000000000號、80年2
    月21日台財稅第000000000號等函釋，亦違背公司法第83、
    87、93、325、328、331、335、336、338、339、352、354
    及355條等規定等云為由，惟核其上訴狀所載內容，係重述
    其在原審業經主張而為原判決摒棄不採之陳詞，並執其個人
    主觀歧異之法律見解，就原審所為論斷，泛言其不適用法令
    及違背法令，而非具體表明合於不適用法規、適用法規不當
    、或行政訴訟法第243條第2項所列各款之事實，難認對原判
    決之如何違背法令已有具體之指摘。依首揭規定及說明，應
    認其上訴為不合法，應予駁回。至於上訴人所引財政部79年
    10月27日台財稅第000000000號函及80年2月21日台財稅第00
    0000000函、最高法院81年度第2次民事庭會議決議、公司法
    第83、87、93、325、328、331、335、336、338、339、352
    、354及355條等規定，尚與本件清算並未實質上完結之情形
    不同，併此敘明。
三、依行政訴訟法第249條第1項前段、第104條、民事訴訟法第
    95條、第78條，裁定如主文。
中　　華　　民　　國　　96　　年　　11　　月　　15　　日
                  第四庭審判長法  官　鍾　耀　光
                              法  官  姜　仁　脩
                              法  官　王　德　麟
                              法  官　黃　清　光
                              法  官　吳　慧　娟
以  上  正  本  證  明  與  原  本  無  異
中　　華　　民　　國　　96　　年　　11　　月　　16　　日
　　　　　　　　　　　　　　　書記官　張　雅　琴
